# 房屋购买后装修的折旧问题

提问人：天之 蓝 2022 时间：2022-07-28 10:09:30
求助陈版主， 2018 年购买的房屋-员工宿舍，在 2022 年 1 月份进行装修，该房屋在 2022 年 1 月份房屋账面价值是 200 万， 2022 年发生房屋装修 200 万；目前在装修期间的账务处理是否如下，（ 1 ）问题 1 ，装修期间，在 2022 年 1 月房屋账面价值 200 万转入在建工程，装修期间停止折旧，然后发生装修费一并计入在建工程？还是说装修期间房屋不转入在建工程，继续计提折旧，如果继续计提折旧，该折旧是计入在建工程还是计入管理费用？（ 2 ）问题 2 ，等装修完工，将房屋 200 万和装修 200 万的在建工程分别计入固定资产房屋和房屋-装修费，然后房屋按照剩余折旧年限摊销，房屋-装修按照房屋装修受益期间即 5 年折旧？请问是否可以按照上述处理？

回答人：chenyiwei
装修期间，“固定资产——房屋建筑物”不转入在建工程，而是继续在固定资产中核算，且不停止计提折旧。但在装修期间，房屋建筑物的折旧可以计入“在建工程——装修”的成本。
装修完成后，“在建工程——装修”应转固，其摊销年限为房屋建筑物剩余折旧年限和装修本身可使用年限两者中的较短者。

提问人：天之 蓝 2022 时间：2022-07-31 22:25:22
感谢陈版回复，有写不太明白。再请教陈版（ 1 ）房屋为何在装修期间停止折旧，怎么理解？我找了一下规定，处于修理，更新改造期间而停止使用的固定资产，符合固定资产确认条件的，应转入在建工程，停止计提折旧；不符合固定资产确认条件的，不应转入在建工程，照提折旧。该装修是否可以理解为属于这里的更新改造期间，且符合固定资产确认条件，停止折旧呢？故不太明白，不停止折旧的原因（ 2 ）如果房屋照常提折旧，这里的折旧为何计入在建工程，怎么理解？

回答人：chenyiwei
房屋装修期间，不停止计提折旧。装修是另一项单独的资产，装修不涉及对主体结构的改动，不影响主体结构一直处于预定可使用状态的判断。装修期间房屋建筑物折旧可视为装修达到预定可使用状态的必要支出。

提问人：天之 蓝 2022 时间：2022-08-01 20:14:05
再请教下陈版主，（ 1 ）事项一这句话“”装修是另一项单独的资产，装修不涉及对主体结构的改动，不影响主体结构一直处于预定可使用状态的判断“，这句话意思是因为装修不涉及对主体结构的改动，故不属于房屋的改良支出，故不停止折旧（ 2 ）事项二，装修期间，房屋员工不能在居住，需要停止折旧？怎么理解
（ 3 ）事项三，还有一个类似的房屋折旧事项，大房子是仓库，大厂房里面一半的面积建小房子用于放产线，且小房子盖了房顶，这种小房子是否不属于主体结构的改造，是按照作为单独一项资产去核算?建好后并按照大房子剩余折旧年限去折旧？在建期间大房子的折旧问题：另外在建小房子期间，大房子所属的小房子这块一半的面积，是照常计提折旧，并在小房子建设期间计入小房子的在建工程中吗？建设完之后，大房子和小房子作为两项资产核算？大房子所属的小房子这块一半的面积，折旧用于车间，计入制费；另外一半面积用于仓库，折旧计入管理费用？是否这么处理

回答人：chenyiwei
房屋装修是改良支出，但不涉及主体结构，因此应当确认为一项单独的固定资产，不能计入“固定资产——房屋建筑物”。装修期间，”固定资产——房屋建筑物“不转入在建工程，不停止折旧。